【裁判字號】    90,上易,3526
【裁判日期】    901127
【裁判案由】    傷害等
【裁判全文】
臺灣高等法院刑事判決                            九十年度上易字第三五二六號
    上  訴  人  臺灣臺北地方法院檢察署檢察官
    被      告  甲○○
右上訴人因被告傷害等案件，不服臺灣台北地方法院九十年度易字第一三一三號，中
華民國九十年八月二十七日第一審判決（起訴案號：臺灣台北地方法院檢察署九十年
度偵字第一二一五０號），提起上訴，本院判決如左：
    主  文
上訴駁回。
    事  實
一、甲○○前於民國八十九年間，因恐嚇案件，經台灣台北地方法院判處拘役十五日
    ，緩刑二年確定，尚在緩刑期間，猶不知悔改，於九十年四月十六日上午七時五
    分許，駕駛車牌ＡＡ－六一三六號自小客車，行經臺北市市○○道、建國北路口
    ，不慎與乙○○所駕駛之Ｌ八－三二二號營業小客車擦撞，雙方因而發生爭執。
    詎甲○○竟心生不滿，分別基於傷害及毀損之犯意，接續以拳頭毆打乙○○頭部
    及以腳踹其胸部，致其受有頭部外傷合併前額撕裂傷（淺三公分長）、胸部挫傷
    紅腫等普通傷害；再持其車內拐杖鎖接續損壞乙○○所駕前開營業小客車之擋風
    玻璃及毀棄右前方車門玻璃，足生損害於乙○○，旋駕車逃逸。
二、案經被害人乙○○訴由臺北市政府警察局中山分局移送臺灣臺北地方法院檢察署
    檢察官偵查後，經台灣台北地方法院改適用通常程序審理。
    理  由
一、被告甲○○經本院合法傳喚，雖未到庭陳述，惟依其於偵查及原審審理時所述，
    對右開傷害及毀損之犯行均坦承不諱，核與證人即告訴人乙○○迭於警訊、偵查
    、原審及本院審理中指訴情節相符，復有告訴人所提載有前述傷害之臺安醫院診
    斷證明書二紙，及告訴人所有營業小客車遭損壞之擋風玻璃暨毀棄之右前方車門
    玻璃相片三幀附卷可資佐證（參偵查卷宗第八頁、第九頁正、反面、原審九十年
    易字第一三一三號刑事卷宗第二七頁），足徵被告任意性自白與事實相符，其犯
    行堪以認定，應依法論科。
二、核被告所為，係犯刑法第二百七十七條第一項傷害罪及同法第三百五十四條毀損
    罪。被告先後二度傷害告訴人頭部及胸部，及損壞告訴人營業小客車前擋風玻璃
    及右前方車門玻璃之犯行，均係分別於密切接近之時間及同地實施，分別侵害同
    一法益，各行為之獨立性極為薄弱，依一般社會健全觀念，在時間差距上，難以
    強行分開，在刑法評價上，應分別視為數個舉動之接續施行，合為包括一行為予
    以評價，均為接續犯。公訴人雖未就被告以腳踹傷告訴人胸部之犯行起訴（即聲
    請簡易判決處刑），惟該部分與已起訴之傷害部分，有接續犯之實質上一罪關係
    ，為起訴效力所及，本院自得併予審理。再被告所犯上開二罪間，犯意各別，行
    為互殊，應予分論併罰。
三、原審本於同上見解，適用刑法第二百七十七條第一項、第三百五十四條、第四十
    一條第一項，罰金罰鍰提高標準條例第一條前段、第二條，並審酌被告有事實欄
    所載之前科，仍在緩刑期間，有臺灣高等法院檢察署刑案紀錄簡覆表在卷可按，
    僅因細故即公然傷害告訴人及毀損其物，惡性非輕，且迄未與告訴人和解，惟告
    訴人所受損害尚屬輕微，被告坦承犯行，犯後態度尚佳及其犯罪動機、目的、手
    段等一切情狀，分別就傷害罪部分量處有期徒刑二月，毀損罪部分量處拘役四十
    日，並均諭知易科罰金之折算標準。經核原審認事用法均無不合，量刑亦屬允當
    ，公訴人循告訴人請求上訴意旨以原審量刑過輕，指摘原判決不當，為無理由，
    應予駁回。
四、被告經合法傳喚，無正當之理由不到庭，爰不待其陳述逕行判決。
據上論斷，應依刑事訴訟法第三百六十八條、第三百七十一條，判決如主文。
本案經檢察官劉靜婉到庭執行職務。
中      華      民      國    九十      年      十一    月    二十七    日
                            台灣高等法院刑事第十五庭
                                審判長法  官  房  阿  生
                                      法  官  雷  元  結
                                      法  官  鄧  振  球
右正本證明與原本無異。
不得上訴。
                                      書記官  洪  秋  帆
中      華      民      國    九十      年      十一    月    二十八    日
附錄：本案論罪科刑法條全文
刑法第二百七十七條第一項
傷害人之身體或健康者，處三年以下有期徒刑、拘役或一千元以下罰金。
刑法第三百五十四條
毀棄、損壞前二條以外之他人之物或致令不堪用，足以生損害於公眾或他人者，處二
年以下有期徒刑、拘役或五百元以下罰金。


司法院資訊處製作；財團法人民間司法改革基金會備份。
